臺灣新北地方法院刑事判決
111年度審易字第1300號
公  訴  人  臺灣新北地方檢察署檢察官
被      告  郭州耀




上列被告因詐欺案件，經檢察官提起公訴（110年度偵字第41009
號、第45419號），被告於準備程序中就被訴事實為有罪之陳述
，本院裁定進行簡式審判程序，茲判決如下：
    主  文
郭州耀犯詐欺取財罪，處拘役參拾日，如易科罰金，以新臺幣壹
仟元折算壹日，未扣案之犯罪所得新臺幣參仟貳佰元沒收，於全
部或一部不能沒收或不宜執行沒收時，追徵其價額；又犯詐欺取
財罪，處拘役貳拾日，如易科罰金，以新臺幣壹仟元折算壹日，
未扣案之犯罪所得新臺幣貳仟柒佰元沒收，於全部或一部不能沒
收或不宜執行沒收時，追徵其價額；應執行拘役肆拾日，如易科
罰金，以新臺幣壹仟元折算壹日。
    事  實
一、郭州耀意圖為自己不法之所有，利用網路送貨平台LALA MOV
    E可代客人先墊付款項之機會，分別為下列詐欺犯行：
（一）郭州耀於民國110年5月22日0時41分許，下單LALA MOVE平
      台，請外送員范庭偉前往新北市○○區○○○○街000號7-11超
      商收取貨品，並向范庭偉佯稱因客戶急需該貨品、超商店
      到店要隔日才能到貨，故請LALA MOVE平台立即外送，俟
      貨品到達後除原本訂單服務費外，收貨之客戶會再多支付
      新臺幣（下同）500元之車資補貼，惟必須請范庭偉先行
      墊付貨款3200元予郭州耀云云，致范庭偉陷於錯誤，而於
      上址先墊付3200元予郭州耀，惟范庭偉依指示將上開貨品
      送往指定之臺北市○○區○○○路0段00巷00弄0號，遲未見到
      收貨人、亦未收得任何款項，始悉受騙。
（二）郭州耀以其女友吳思儀（所涉詐欺部分，另經檢察官為不
      起訴處分）所申辦之門號0000000000號行動電話門號，註
      冊LALA MOVE外送平台會員，並於110年5月21日3時29分許
      下單，以訂單服務費339元請外送員林冠廷前往新北市○○
      區○○○路0段0巷00號收取貨品，並向林冠廷佯稱要將該貨
      品送至新北市○○區○○路0段000號7樓給「王楷」並向其收
      款，惟必須請林冠廷先行墊付貨款2700元予郭州耀云云，
      致林冠廷陷於錯誤，而於上址交付2700元予郭州耀，惟林
      冠廷依指示將上開貨品送往指定之新北市○○區○○路0段000
      號之社區大樓，管理員表示該大樓並無「王楷」之人，林
      冠廷始悉受騙。　　　
二、案經范庭偉、林冠廷分別訴由新北市政府警察局三重分局、
    蘆洲分局報告臺灣新北地方檢察署檢察官偵查起訴。
    理  由
一、按除被告所犯為死刑、無期徒刑、最輕本刑為3 年以上有期
    徒刑之罪或高等法院管轄第一審案件者外，於第一次審判期
    日前之準備程序進行中，被告先就被訴事實為有罪之陳述時
    ，審判長得告知被告簡式審判程序之旨，並聽取當事人、代
    理人、辯護人及輔佐人之意見後，裁定進行簡式審判程序，
    刑事訴訟法第273 條之1 第1 項定有明文。本件被告所犯係
    死刑、無期徒刑、最輕本刑為3 年以上有期徒刑以外之罪，
    其於準備程序中就被訴事實為有罪之陳述，經本院告知簡式
    審判程序之旨，並聽取公訴人及被告之意見後，認宜進行簡
    式審判程序，爰依上開規定裁定行簡式審判程序。
二、上揭事實，業據被告於本院準備程序及審理時坦承不諱，核
    與告訴人范庭偉、林冠廷於警詢時之指述情節相符，並有LA
    LA MOVE 送貨訂單2紙、監視錄影畫面翻拍照片、證人即大
    樓管理員許昕浩之訪談紀錄可資為憑，被告犯行堪予認定。
三、核被告2次所為，均係犯刑法第339 條第1 項之詐欺取財罪。被告所為上開2 次詐欺取財犯行，被害人不同，且犯意各別，行為互異，應予分論併罰。爰審酌被告有於5年內因詐欺案件經法院論罪科刑及執行完畢之紀錄，有臺灣高等法院被告前案紀錄表1 份可參，竟不思以正當方式獲取所需，行為可訾，兼衡其犯罪動機、目的、手段、所詐得之金額，以及迄未賠償告訴人等所受損害之犯後態度等一切情狀，各量處如主文所示之刑並定其應執行之刑，及均諭知易科罰金之折算標準，以資懲儆。本件被告各次詐欺犯行所詐得3200元、2700元，均為其犯罪所得之物，雖未扣案，仍應依刑法第38條之1第1 項、第3 項規定宣告沒收，於全部或一部不能沒收或不宜執行沒收時，追徵其價額。
據上論斷，應依刑事訴訟法第273 條之1 第1 項、第299 條第1
項前段，刑法第339 條第1 項、第51條第6 款、第41條第1 項前
段、第38條之1 第1 項、第3 項，刑法施行法第1 條之1 第1 項
，判決如主文。
本案經檢察官魏子凱提起公訴，檢察官詹啟章到庭執行職務。
中　　華　　民　　國　　111 　年　　11　　月　　10　　日
                  刑事第二十四庭  法  官  徐子涵
上列正本證明與原本無異。
如不服本判決，應於判決送達後20日內敘明上訴理由，向本院提
出上訴狀 (應附繕本) ，上訴於臺灣高等法院。其未敘述上訴理
由者，應於上訴期間屆滿後20日內向本院補提理由書「切勿逕送
上級法院」。
                                  書記官　游士霈
中　　華　　民　　國　　111 　年　　11　　月　　10　　日
附錄本案論罪科刑法條全文：
中華民國刑法第339條
（普通詐欺罪）
意圖為自己或第三人不法之所有，以詐術使人將本人或第三人之
物交付者，處 5 年以下有期徒刑、拘役或科或併科 50 萬元以
下罰金。
以前項方法得財產上不法之利益或使第三人得之者，亦同。
前二項之未遂犯罰之。